# 在建工程预付款报表列示

提问人：zhongruifan 时间：2022-01-22 10:28:07
A公司 2021 年预付施工方在建厂房工程款 3000 万元，目前账上在预付账款核算，这部分预付在建工程款在报表上是否一定要在其他非流动资产列示，与是否在 2022 年转为在建工程无关？有什么准则依据？

回答人：chenyiwei
是。在建工程预付款应列报为其他非流动资产。请参考：《中审众环研究 2020 》之“问题5-1-3（为购建非流动资产而预付的款项在资产负债表上的列报）”。